Inventaris van het archief van de Centrale organisatie werk en inkomen (CWI), (1998) 2002-2008
Nationaal Archief, Den Haag
- Stukken van algemene aard, A
  - Vergaderstukken, A.1
    - Agenda’s, notulen en bijlagen van de vergaderingen van de Raad van bestuur van CWI, 2002 - 2008; 1-213; 25 pakken en 188 omslagen
      - 2004, 15 juni, 106; pak
      - 2004, 29 juni, 107
      - 2004, 13 juli, 108; pak
      - 2004, 27 juli, 109
      - 2004, 10 aug., 110
      - 2004, 17 aug., 111
      - 2004, 24 aug., 112; pak
      - 2004, 31 aug., 113
      - 2004, 22 sep., 114
      - 2004, 5 okt., 115
      - 2004, 12 okt., 116
      - 2004, 19 okt., 117; pak
      - 2004, 2 nov., 118
      - 2004, 16 nov., 119
      - 2004, 30 nov., 120
      - 2004, 14 dec., 121; pak
      - 2005, 11 jan., 122; pak
      - 2005, 25 jan., 123
      - 2005, 08 feb., 124
      - 2005, 22 feb., 125; pak
      - 2005, 08 mrt., 126
      - 2005, 22 mrt., 127; pak
      - 2005, 05 april, 128
      - 2005, 19 april, 129
      - 2005, 03 mei, 130; pak
      - 2005, 31 mei, 131
      - 2005, 17 mei, 132
      - 2005, 28 juni, 133
      - 2005, 14 juni, 134
      - 2005, 12 juli, 135
      - 2005, 6 sep., 136; pak
      - 2005, 20 sep., 137
      - 2005, 4 okt., 138
      - 2005, 18 okt., 139
      - 2005, 1 nov., 140
      - 2005, 8 nov., 141
      - 2005, 15 nov., 142
      - 2005, 29 nov., 143
      - 2005, 13 dec., 144
      - 2006, 10 jan., 145
      - 2006, 6 feb., 146
      - 2006, 21 feb., 147; pak
      - 2006, 7 mrt., 148
      - 2006, 21 mrt., 149
      - 2006, 4 apr., 150
      - 2006, 18 apr., 151
      - 2006, 2 mei, 152
      - 2006, 16 mei, 153
      - 2006, 30 mei, 154
      - 2006, 13 juni, 155
      - 2006, 27 juni, 156
      - 2006, 11 juli, 157
      - 2006, 25 juli, 158
      - 2006, 22 aug., 159
      - 2006, 19 sep., 160
      - 2006, 17 okt., 161
      - 2006, 31 okt., 162
      - 2006, 14 nov., 163
      - 2006, 28 nov., 164
      - 2006, 12 dec., 165
      - 2007, 9 jan., 166
      - 2007, 23 jan., 167
      - 2007, 6 feb., 168
      - 2007, 6 mrt., 169
      - 2007, 20 mrt., 170
      - 2007, 3 apr., 171
      - 2007, 17 apr., 172
      - 2007, 1 mei, 173
      - 2007, 8 mei, 174
      - 2007, 15 mei, 175
      - 2007, 29 mei, 176
      - 2007, 12 juni, 177
      - 2007, 26 juni, 178
      - 2007, 3 juli, 179
      - 2007, 10 juli, 180
      - 2007, 28 aug., 181
      - 2007, 4 sep., 182
      - 2007, 11 sep., 183
      - 2007, 18 sep., 184
      - 2007, 2 okt., 185
      - 2007, 16 okt., 186
      - 2007, 23 okt., 187
      - 2007, 30 okt., 188
      - 2007, 13 nov., 189
      - 2007, 27 nov., 190
      - 2007, 11 dec., 191
      - 2008, 8 jan., 192
      - 2008, 22 jan., 193
      - 2008, 5 feb., 194
      - 2008, 19 feb., 195
      - 2008, 4 mrt., 196
      - 2008, 18 mrt., 197
      - 2008, 1 apr., 198
      - 2008, 15 apr., 199
      - 2008, 29 apr., 200
      - 2008, 13 mei, 201
      - 2008, 27 mei, 202
      - 2008, 10 juni, 203
      - 2008, 24 juni, 204
      - 2008, 2 juli, 205
      - 2008, 19 aug., 206
      - 2008, 16 sep., 207; pak
      - 2008, 30 sep., 208
      - 2008, 14 okt., 209
      - 2008, 28 okt., 210
      - 2008, 11 nov., 211
      - 2008, 9 dec., 212
      - 2008, 23 dec., 213
    - Stukken betreffende managementconferenties CWI, 2002 - 2003; 214; 1 omslag
    - Strategisch overleg van de Raad van bestuur van CWI, 2003; 215-216; 2 omslagen
      - 7 mei, 215
      - 4 sep., 216
    - Verslagen en vergaderstukken van de vergaderingen van de CWI-Raad, 2005 - 2006; 217-226; 10 omslagen
      - 2005, 12 apr., 217
      - 2005, 17 mei, 218
      - 2005, 28 juni, 219
      - 2005, 23 aug., 220
      - 2005, 20 sep., 221
      - 2005, 15 nov., 222
      - 2005, 13 dec., 223
      - 2006, 24 jan., 224
      - 2006, 5 sep., 225
      - 2008, 2 sep., 226
  - Jaarplannen en meerjarenbeleidsplannen, A.2
    - Jaarplannen CWI, 2002 - 2003; 227-230
      - 2002, 2001 - 2003, 227; 1 omslag
      - 2003, jan. - juni 2002, 228; pak
      - 2003, juli - dec. 2002, 229; pak
      - 2003, 2003, 230; omslag
    - Jaarplan CWI 2004., 231-232; 2 pakken
      - Werkgroep Jaarplan CWI 2004, 2003, 231
      - Opstelling plan en aanbieding aan de minister van SZW, 2003 - 2004, 232
    - Jaarplannen CWI, 2005 - 2008; 233-236; 4 omslagen
      - 2005, 2004 - 2005, 233
      - 2006, 2005, 234
      - 2007, 2006, 235
      - 2008, 2007, 236
    - Jaarplan UWV WERKbedrijf 2009, 2008; 237; 1 omslag
    - Businessplan CWI, het WERKbedrijf van UWV 2009 - 2012, 2008; 238; 1 omslag
    - Meerjarenbeleidsplannen, 2003 - 2011, 2003 - 2006; 239-243; 1 pak, 3 omslagen en 1 stuk
      - Meerjarenbeleidsplan 2003 - 2007, 2003, 239; stuk
      - Meerjarenbeleidsplan 2004 - 2008, 2003, 240
      - Meerjarenbeleidsplan 2005 - 2009, 2004, 241
      - Meerjarenbeleidsplan 2006 - 2010, 2004 - 2005, 242; pak
      - Meerjarenbeleidsplan 2007 - 2011, 2006, 243
  - Kwartaal- en jaarverslagen, A.3
    - Kwartaalverslagen, 2002 - 2008; 244-250; 2 pakken en 5 omslagen
      - 2002, 244
        1ste, 3e en 4e kwartaalverslag niet aangetroffen
      - 2003, 245; pak
      - 2004, 246; pak
        Verslag 4e kwartaal niet aangetroffen
      - 2005, 247
      - 2006, 248
      - 2007, 249
      - 2008, 250
        Heeft feitelijk de benaming ‘Tussentijds verslag’ en bestrijkt een kwartaalperiode. Laatste tussentijds verslag niet aangetroffen.
    - Jaarverslagen, 2002 - 2008; 251-257; 6 pakken en 1 omslag
      - 2002, 251
      - 2003, 252
      - 2004, 253
      - 2005, 254
      - 2006, 255
      - 2007, 256
      - 2008, 257; omslag
    - Sociale jaarverslagen, 2004 - 2006; 258; 1 omslag
- Stukken betreffende bijzondere onderwerpen, B
  - Organisatie, B.1
    - Instelling, ontwikkeling en opheffing, B.1.1
      - Stukken betreffende het overdrachtsdocument tussen de Arbeidsvoorzieningsorganisatie, de Centrale organisatie werk en inkomen en de Staat met betrekking tot de overgang van de activa, de passiva en de verplichtingen van Arbeidsvoorziening, 2001 - 2004; 259; 1 omslag
        Openbaarheid beperkt tot 01-01-2025
      - Stukken betreffende het leveren van input aan de landelijke jaarrekening van de Arbeidsvoorzieningsorganisatie over 2001, 2002; 260; 1 omslag
      - Stukken betreffende het Masterplan transformatie CWI 2002 - 2005, 261; 1 pak
      - Dossier inzake de totstandkoming van het overdrachtsdocument tussen Arbeidsvoorziening en de Centrale organisatie werk en inkomen met betrekking tot de overgang van rechten en verplichtingen aangaande het personeel van Arbeidsvoorziening, alsmede de overgang van het archief van Arbeidsvoorziening naar de Centrale organisatie werk en inkomen, 2004; 262-267; 5 pakken en 1 omslag
        - Overdrachtsdocument en bijlage 2.1 t/m bijlage 2.2, 262; omslag
        - Bijlage 2.3.1 t/m bijlage 2.3.5, 263
        - Bijlage 2.3.6 t/m bijlage 2.3.12, 264
        - Bijlage 2.3.13 t/m bijlage 2.3.21, 265
        - Bijlage 2.4 t/m bijlage 3.2, 266
        - Bijlage 4a t/m bijlage 7.1, 267
      - Stukken betreffende het vaststellen van besluiten met betrekking tot de werkgebieden CWI, 2002 - 2008; 268; 1 pak
      - Stukken betreffende het behandelen van verzoeken van gemeenten om wijziging van de indeling van de werkgebieden van CWI, 2002 - 2008; 269-270; 1 pak en 1 omslag
        - 2002 - 2004, 269; pak
        - 2005 - 2008, 270
      - Stukken betreffende het onderzoek met betrekking tot een aantal scenario’s ten aanzien van de toekomst van CWI Maritiem, 2002; 271; 1 omslag
      - Stukken betreffende de inrichting en organisatie van de staven, 2002 - 2007; 272-275; 1 pak en 3 omslagen
        - Financiën, 2002 - 2007, 272
        - Facilitair Management, 2002 - 2007, 273; pak
        - Arbeidsmarktkennis en Advies en Communicatie, 2003 - 2006, 274
        - Servicedesk en Helpdesk Bedrijfsapplicaties, 2004 - 2007, 275
      - Stukken betreffende de organisatie van de kolom Bedrijfseenheid Juridische Zaken, 2002 - 2007; 276; 1 omslag
      - Stukken betreffende vergaderingen van de Stuurgroep Implementatie CWI, 2003; 277; 1 omslag
      - Stukken betreffende de sluiting van CWI Maritiem, 2003 - 2004; 278; 1 pak
      - Stukken betreffende het rapport ‘Werk boven Inkomen; Naar een nieuwe organisatiestructuur voor de Rotterdamse vestigingen’ opgesteld door drs. S.D.R. Rambaran Mishre in opdracht van CWI-district Zuidwest Nederland en het management van de Rotterdamse CWI-vestigingen, 2004; 279; 1 omslag
      - Stukken betreffende samenvoegingen van vestigingen van CWI Haarlem en van vestigingen van CWI Amsterdam, 2005; 280; 1 omslag
      - Stukken betreffende de volledige integratie van CWI en UWV en het realiseren van de taakstelling van het Coalitieakkoord, 2006 - 2007; 281; 1 omslag
      - Stukken betreffende de besluitvorming met betrekking tot de sluiting van 30 CWI-vestigingen in het kader van de fusie van CWI en UWV en de daaraan verbonden financiële taakstelling, 2008; 282; 1 omslag
    - Relatie met stakeholders, B.1.2
      - Ministerie van SZW, B.1.2.1
        - Stukken betreffende het voeren van periodiek bestuurlijk overleg met de minister c.q. staatssecretaris van SZW, 2001 - 2008; 283-291; 2 pakken en 7 omslagen
          - 2001 - 2003, 283; pak
          - 2004, 284
          - 2005, 20 apr., 285
          - 2005, 4 juli, 286
          - 2005, 2 nov., 287
          - 2005, 12 dec., 288
          - 2006, 289
          - 2007, 290
          - 2008, 291; pak
            In deze omslag bevinden zich twee gezamenlijke overleggen van de raden van bestuur CWI en UWV met de minister
        - Stukken betreffende het opstellen van een bestuurlijke reactie op het advies van de Raad voor Werk en Inkomen over de opdrachtverlening van het ministerie van SZW aan CWI, 2002 - 2003; 292; 1 omslag
        - Stukken betreffende het op verzoek van de minister van SZW doen van uitvoeringstoetsen (U-toetsen) waarin de uitvoerbaarheid van beleidsvoornemens en wettelijke voorschriften wordt beoordeeld., 2002 - 2007; 293-301; 4 pakken en 5 omslagen
          - 2001 - 2002, 293
          - 2003, 294
          - 2004, eerste halfjaar, 295
          - 2004, tweede halfjaar, 296
          - 2005, eerste halfjaar, 297; pak
          - 2005, tweede halfjaar, 298; pak
          - 2006, eerste halfjaar, 299; pak
          - 2006, tweede halfjaar, 300
          - 2007, 301; pak
        - Correspondentie tussen CWI en het ministerie van SZW met betrekking tot het verstrekken van taakgerelateerde informatie en advies, 2002 - 2007; 302-309; 3 pakken en 5 omslagen
          - 2002, jan. - aug., 302
          - 2002, sep. - dec., 303; pak
          - 2003, 304; pak
          - 2004, jan. - mei, 305
          - 2004, jun. - dec., 306; pak
          - 2005, 307
          - 2006, 308
          - 2007, 309
        - Stukken betreffende de bestuurlijke reactie van CWI op uitkomsten van toezichtsonderzoeken van de Inspectie voor Werk en Inkomen (IWI) op de resultaten en kwaliteit van de uitvoering van wettelijke taken door CWI, 2002 - 2008; 310-323; 11 pakken en 3 omslagen
          - 2002, 310
          - 2003, 311
          - 2004, jan. - okt., 312
          - 2004, nov.– dec., 313
          - 205, jan. - juni, 314
          - 2005, juli - okt, 315; omslag
          - 2005, nov. – dec., 316
          - 2006, eerste halfjaar, 317
          - 2006, juli – sep., 318; omslag
          - 2006, okt. – dec., 319
          - 2007, jan. – juni., 320
          - 2007, juli – sep., 321
          - 2007, okt. – dec., 322
          - 2008, 323; omslag
        - Stukken betreffende het voeren van periodiek overleg tussen de (plv.) directeur-generaal Uitvoeringsbeleid van het ministerie van SZW en de voorzitter van de Raad van Bestuur CWI, 2003; 324; 1 omslag
        - Stukken betreffende het deelnemen aan de bijeenkomsten van de zogenoemde Ministerstaf plus, 2003 - 2005; 325; 1 omslag
        - Stukken betreffende de bestuurlijke bijdrage van CWI aan evaluaties van de wet structuur uitvoeringsorganisatie werk en inkomen (SUWI), 2003 - 2006; 326; 1 pak
        - Stukken betreffende het voeren van periodiek overleg tussen de directeur Uitvoeringsbeleid van het ministerie van SZW en de de Raad van Bestuur CWI, 2004; 327; 1 omslag
        - Stukken betreffende het voeren van periodiek bestuurlijk overleg met de inspecteur-generaal van de Inspectie Werk en Inkomen, 2004 - 2007; 328-330; 3 omslagen
          - 2004, 328
          - 2005, 329
          - 2006 - 2007, 330
        - Stukken betreffende het maken van relatieafspraken tussen bewindslieden van het ministerie van SZW en de Raad van bestuur CWI, 2007; 331; 1 omslag
      - UWV, B.1.2.2
        - Agenda’s met bijlagen en verslagen van het bestuurlijk overleg tussen de Raad van bestuur CWI en de Raad van bestuur van het Uitvoeringsinstituut Werknemersverzekeringen (UWV), 2002 - 2008; 332-363; 3 pakken en 29 omslagen
          - 2002, 332
          - 2003, 333; pak
          - 2004, 1 apr., 334
          - 2004, 7 okt., 335
          - 2004, 16 dec., 336
          - 2005 - 2006, 337; pak
          - 2007, 338; pak
          - 2008, 15 jan., 339
          - 2008, 12 feb., 340
          - 2008, 19 feb., 341
          - 2008, 26 feb., 342
          - 2008, 11 mrt., 343
          - 2008, 25 mrt., 344
          - 2008, 8 apr., 345
          - 2008, 15 apr., 346
          - 2008, 22 apr., 347
          - 2008, 6 mei, 348
          - 2008, 20 mei, 349
          - 2008, 3 juni, 350
          - 2008, 17 juni, 351
          - 2008, 1 juli, 352
          - 2008, 12 aug., 353
          - 2008, 26 aug., 354
          - 2008, 9 sep., 355
          - 2008, 23 sep., 356
          - 2008, 7 okt., 357
          - 2008, 21 okt., 358
          - 2008, 4 nov., 359
          - 2008, 18 nov., 360
          - 2008, 2 dec., 361
          - 2008, 16 dec., 362
          - 2008, 23 dec., 363
        - Stukken betreffende het operationeel overleg tussen de directie van CWI en de Divisie WW van UWV, 2002 - 2003; 364; 1 omslag
        - Verslag van de operationele lijnconferentie CWI&UWV, gehouden op 17 november 2004, 365; 1 stuk
      - RWI, B.1.2.3
        - Stukken betreffende het afsluiten van een convenant tussen de Raad voor Werk en Inkomen (RWI) en CWI gericht op optimalisatie van de samenwerking, 2005; 366; 1 omslag
        - Agenda’s met bijlagen en verslagen van het bestuurlijk overleg tussen de Raad van bestuur CWI en de Raad voor Werk en Inkomen (RWI), 2005 - 2006; 367; 1 omslag
    - Regelgeving, B.1.3
      - Stukken betreffende het vaststellen van regelgeving inzake bestuur, organisatie, mandaat en procuratie, 2002 - 2008; 368-369; 1 pak en 1 omslag
        - 2002 - 2003, 368; pak
        - 2004 - 2008, 369
      - Stukken betreffende het vaststellen van een klachtenregeling, 2002 - 2008; 370; 1 omslag
    - Raden, B.1.4
      - Raad van advies van CWI, B.1.4.1
        - Agenda’s met bijlagen van de vergaderingen van de Raad van advies van CWI, 2002 - 2008; 371-398; 1 pak en 27 omslagen
          - 2002, 371
          - 2003, eerste halfjaar, 372
          - 2003, 8 sep., 373
          - 2003, 10 okt., 374
          - 2003, 17 nov., 375
          - 2004, 16 feb., 376
          - 2004, 9 mrt., 377
          - 2004, 19 apr., 378
          - 2004, 28 juni, 379
          - 2004, 20 sep., 380
          - 2004, 22 nov., 381
          - 2005, 24 jan., 382
          - 2005, 28 feb., 383
          - 2005, 30 mei, 384
          - 2005, 29 aug., 385
          - 2005, 21 sep., 386
          - 2005, 28 nov., 387
          - 2006, 27 feb., 388
          - 2006, 27 mrt., 389
          - 2006, 19 juni, 390
          - 2006, 25 sep., 391
          - 2006, 20 nov., 392
          - 2007, 15 jan., 393
          - 2007, 26 feb., 394
          - 2007, 23 apr., 395
          - 2007, 17 sep., 396
          - 2007, 19 nov., 397
          - 2008, 398; pak
        - Stukken betreffende uitgebrachte adviezen aan de Raad van bestuur van CWI over de jaarstukken, 2003 - 2008; 399; 1 omslag
        - Stukken betreffende het vaststellen van een reglement van de Raad van Advies van CWI, 2006 - 2008; 400; 1 omslag
      - Cliëntenraden van CWI, B.1.4.2
        - Centrale Cliëntenraad, B.1.4.1.1
          - Huishoudelijk reglement van de Centrale Cliëntenraad CWI, [2003]; 401; 1 stuk
            De Centrale Cliëntenraad CWI was ingesteld op grond van de Regeling cliëntenparticipatie CWI werkzoekenden van 26 november 2002 en was samengesteld uit afgevaardigden van werknemers- en belangenorganisaties. De leden van de raad werden door CWI benoemd. De raad had tot taak CWI gevraagd en ongevraagd te adviseren over de uitvoering van de taken van CWI. De cliëntenraad richtte zich niet op belangenbehartiging in individuele gevallen. Het ambtelijke secretariaat van de raad berustte bij de secretaris van de raad van bestuur CWI.
          - Agenda’s met bijlagen van overlegvergaderingen van de Centrale Cliëntenraad CWI met de Raad van bestuur CWI, 2003 - 2008; 402-411; 3 pakken en 7 omslagen
            - 2003, 402; pak
            - 2004, eerste halfjaar, 403
            - 2004, tweede halfjaar, 404
            - 2005, eerste halfjaar, 405
            - 2005, tweede halfjaar, 406; pak
            - 2006, eerste halfjaar, 407
            - 2006, tweede halfjaar, 408
            - 2007, eerste halfjaar, 409
            - 2007, tweede halfjaar, 410
            - 2008, 411; pak
          - Jaarverslagen van de Centrale Cliëntenraad CWI, 2003 - 2008; 412; 1 omslag
          - Jaarplan 2006 van de Centrale Clientenraad CWI, 413; 1 stuk
            Jaarplannen andere jaren niet aangetroffen
          - Stukken betreffende uitgebrachte adviezen aan de Raad van bestuur van CWI, 2004 - 2008; 414; 1 omslag
          - Agenda’s met bijlagen van vergaderingen van de Centrale Cliëntenraad CWI, 2006 - 2008; 415-417; 1 pak en 2 omslagen
            - 2005 - 2006, 415
            - 2007, 416; pak
            - 2008, 417
              Stukken over de jaren 2003 en 2004 zijn niet aangetroffen
          - Overdrachtsdocument van de Centrale Cliëntenraad CWI, 2008, december; 418; 1 stuk
            In dit document wordt een overzicht gegeven van de doelstellingen die de raad bij de start heeft gesteld. Tevens worden de afgeleide taken weergegeven en vervolgens wordt kenbaar gemaakt welke doelstellingen wel en niet gehaald zijn.
        - Decentrale cliëntenraden, B.1.4.2.2
          - Agenda’s met bijlagen van overlegvergaderingen van de Cliëntenraad CWI Oost Nederland met de districtsmanager, 2003 - 2004; 419-421; 3 omslagen
            - 2003, 419
            - 2004, eerste halfjaar, 420
            - 2004, tweede halfjaar, 421
              Stukken over de jaren 2005, 2006, 2007 en 2008 zijn niet aangetroffen
          - Agenda’s met bijlagen van overlegvergaderingen van de Cliëntenraad CWI Middenwest-Nederland met de districtsmanager, 2004; 422-423; 1 pak en 1 omslag
            - 2004, eerste halfjaar, 422
            - 2004, tweede halfjaar, 423; pak
    - Financiële aangelegenheden, B.1.5
      - Stukken betreffende het uitvoeren van een verkenning van de startsituatie van het financieel beheer bij CWI, 2002; 424; 1 omslag
      - Periodieke rapportages aan het ministerie van SZW over liquiditeitsprognoses, 2002 - 2003; 425; 1 omslag
      - Stukken betreffende onderzoeken inzake het financieel beheer binnen CWI, uitgevoerd door KPMG in opdracht van CWI, 2002 - 2003; 426; 1 pak
      - Stukken betreffende het opstellen van plannen van aanpak inzake verbetering van het financieel beheer, 2003 - 2005; 427; 1 omslag
      - Stukken betreffende het ontwikkelen van het kostenmodel van CWI, 2004; 428; 1 omslag
    - Facilitaire aangelegenheden en ICT, B.1.6
      - Verklaringen van vernietiging van archiefbescheiden van de rechtsvoorganger Arbeidsvoorzieningsorganisatie, 2001 - 2008; 429-434; 5 pakken en 1 omslag
        - 2001 - 2004, 429
        - 2005, 430
        - 2006, 431
        - 2007, 432; omslag
        - 2008, eerste halfjaar, 433
        - 2008, tweede halfjaar, 434
      - Correspondentie tussen CWI en het ministerie van SZW over stopzetting van de implementatie van de applicatie CWIntake, 2002; 435; 1 omslag
      - Stukken betreffende het ontwikkelen van het huisvestingsbeleid, 2002 - 2007; 436; 1 omslag
      - Stukken betreffende het vaststellen van regels inzake het archiefbeheer, 2002 - 2008; 437; 1 omslag
      - Stukken betreffende het nemen van maatregelen ten behoeve van de informatiebeveiliging, 2003; 438; 1 omslag
      - Stukken betreffende de opstelling van het "Draaiboek documentaire informatievoorziening", 2003 - 2005; 439; 1 omslag
      - Verklaring van vervreemding van archiefbescheiden van rechtsvoorganger Arbeidsvoorzieningsorganisatie, met bijlage op CD-rom, 2004; 440; 1 stuk
      - Stukken betreffende het goedkeuren van de selectielijst van CWI, 2004 - 2006; 441; 1 omslag
      - Stukken betreffende de opstelling van het depotplan "procesbeheersing binnen het Centraal archiefdepot CWI", 2004 - 2006; 442; 1 pak
      - Verklaringen van vernietiging van archiefbescheiden van CWI-kantoren, 2005 - 2008; 443-446; 4 omslagen
        - 2004 - 2005, 443
        - 2006, 444
        - 2007, 445
        - 2008, 446
    - Kwaliteitsmanagement en externe auditing, B.1.7
      - Stukken betreffende een externe audit van CWI ter validatie van een aantal – door de vestigingen aangeleverde – gegevens over de uitvoering van ketenprocessen uitgevoerd door het organisatieadviesbureau Berenschot, in opdracht van CWI, 2002; 447; 1 omslag
      - Stukken betreffende een externe auditering naar de kwaliteit van de dienst verlening van CWI uitgevoerd door ESO Management Partners BV, in opdracht van CWI, 2002 - 2003; 448; 1 omslag
      - Stukken betreffende de kwaliteitsontwikkeling binnen CWI, 2002 - 2003; 449; 1 omslag
      - Stukken betreffende de aansluiting van CWI bij de Handvestgroep Publiek Verantwoorden, 2004; 450; 1 omslag
      - Rapportage van het Visitatiecollege van de Handvestgroep Publiek Verantwoorden, 2004 - 2005; 451; 1 omslag
      - Verslagen van audits inzake de betrouwbaarheid en continuïteit van de gegevensverwerking voor CWI, 2004 - 2005; 452; 1 pak
      - Verslagen van de audit beveiligingsmaatregelen voor de gegevensverwerking binnen CWI en van de audit beveiligingsmaatregelen voor de gegevensuitwisseling via Suwinet, 2004 - 2007; 453-454; 1 pak en 1 omslag
        - 2004 - 2005, 453
        - 2006 - 2007, 454; pak
    - Marketing en communicatie, B.1.8
      - Stukken betreffende onderzoeken inzake de naamsbekendheid en het imago van CWI, 2002 - 2004; 455; 1 omslag
      - Tweemaandelijkse uitgave getiteld "WerkZaken - praktisch personeelsadvies voor ondernemers", 2002 - 2004; 456; 1 omslag
      - Folders, brochures, flyers en andere communicatie-uitingen voor werkgevers én werkzoekenden, 2002 - 2005; 457; 1 omslag
      - Folders, brochures, flyers en andere communicatie-uitingen voor werkzoekenden, 2002 - 2006; 458-460; 3 omslagen
        - 2002 - 2003, 458
        - 2004 - 2006, 459
        - 2007 - 2008, 460
      - Folders, brochures, flyers en andere communicatie-uitingen voor werkgevers, 2002 - 2008; 461-463; 1 pak en 2 omslagen
        - 2002 - 2003, 461; pak
        - 2004 - 2006, 462
        - 2007 - 2008, 463
      - Stukken betreffende het ontwikkelen en ontwerpen van CWI-merkstijl- en huisstijlitems, 2002 - 2007; 464; 1 omslag
      - Stukken betreffende het uitvoeren van klantonderzoeken, 2002 - 2007; 465-466; 1 pak en 1 omslag
        - 2002 - 2004, 465; pak
        - 2005 - 2008, 466
      - Stukken betreffende een onderzoek naar de aansluiting van de geleverde informatie van de Afdeling Arbeidsmarktkennis op de behoefte van verschillende klantgroepen uitgevoerd door Research voor Beleid BV, in opdracht van CWI, 2003; 467; 1 omslag
      - Boekje ‘Lenteoffensief, Maak er werk van’ en de dvd ‘Zet ze aan het werk’ van de Taskforce Jeugdwerkloosheid en CWI, 2005; 468; 1 omslag
        Dvd heeft een speelduur van 123:50 minuten